【裁判字號】    95,訴,1709
【裁判日期】    950821
【裁判案由】    毒品危害防制條例
【裁判全文】
臺灣板橋地方法院刑事判決              95年度訴字第1709號
公  訴  人  臺灣板橋地方法院檢察署檢察官
被      告  甲○○
上列被告因違反毒品危害防制條例案件，經檢察官提起公訴〔９
５年度毒偵字第２６０３號〕。本院合議庭評決由受命法獨任進
行簡式審判程序，茲判決如下：
    主  文
甲○○連續施用第壹級毒品，處有期徒刑捌月，緩刑伍年。
扣案第壹級毒品海洛因壹小包〔淨重零點零柒公克，空包裝重零
點貳公克〕，沒收銷燬之。
    事  實
壹、甲○○於民國〔下同〕９０年間，因施用毒品案〔臺灣板橋
    地方法院檢察署９０年度毒偵字第３７９號〕，經依裁定送
    勒戒處所觀察、勒戒後，認無繼續施用毒品之傾向，於９０
    年４月３０日出勒戒所，復經公訴人以９０年度毒偵字第３
    ７９號處分不起訴確定。未見悔悟，於上示觀察、勒戒執行
    完畢釋放後，伍年內，復基於施用第壹級毒品之概括犯意，
    自９５年１月１７日某時起，至同年月２２日經警採集其尿
    液檢體前２６小時內某時止，先後在臺北縣樹林市○○街○
    段５１巷１０號２樓住處等地，連續施用第壹級毒品海洛因
    多次，施用頻率不定；嗣於９５年１月２２日上午９時１０
    分許，在臺北縣三峽鎮○○路與民生街口，經警查獲，並扣
    得第壹級毒品海洛因壹小包〔淨重零點零柒公克，空包裝重
    零點貳公克〕。
貳、案經臺北縣政府警察局三峽分局報告臺灣板橋地方法院檢察
    署檢察官偵查起訴。
    理  由
壹、上列事實，業據被告坦承不諱〔參見本院準備程序筆錄、簡
    式審判錄〕，被告到案後，經警採集其尿液檢體，送驗後檢
    出嗎啡陽性反應，此有臺北縣政府警察局三峽分局查獲毒品
    案件被移送者姓名對照表、臺灣檢驗科技股份有限公司濫用
    藥物尿液檢驗報告足參〔附９５年度偵字第２４３６號卷第
    １７頁、第３０頁〕，復有〔一〕扣案如事欄所示毒品。〔
    二〕法務部調查局調科壹字第０６００１１３３５號鑑定通
    知書〔附同上偵卷第３４頁〕〔三〕臺灣高等法院被告前案
    資料表〔附本院卷〕、刑案資料查註紀錄表〔附偵查卷〕等
    足佐，堪認被告自白情節，與事實相符，足為認定上揭事實
    之依據。本件事證明確，被告之上揭犯行，堪予認定。
貳、被告為事實欄所示行為後，刑法業經  總統於９４年２月２
    日以總統華總一義字第０９４０００１４９０１號令修正公
    布第１～３、５、１０、１１、１５、１６、１９、２５～
    ２７、第四章章名、２８～３１、３３～３８、４０～４２
    、４６、４７、４９、５１、５５、５７～５９、６１～６
    ５、６７、６８、７４～８０、８３～９０、９１－１、９
    ３、９６、９８、９９、１５７、１８２、２２０、２２２
    、２２５、２２９－１、２３１、２３１－１、２９６－１
    、２９７、３１５－１、３１５－２、３１６、３４１、３
    ４３條條文；增訂第４０－１、７５－１條條文；刪除第５
    ６、８１、９４、９７、２６７、３２２、３２７、３３１
    、３４０、３４５、３５０條條文；並自９５年７月１日施
    行。現行刑法第２條第１項規定：「行為後法律有變更者，
    適用行為時之法律。但行為後之法律有利於行為人者，適用
    最有利於行為人之法律。」，其中〔一〕行為時刑法第５６
    條規定：「連續數行為而犯同一之罪名者，以一罪論。但得
    加重其刑至二分之一。」。現行刑法業將第５６條刪除；比
    較新、舊法律，新法非有利於行為人。〔二〕犯罪在新法施
    行前，新法施行後，緩刑之宣告，應適用新法第７４條之規
    定〔最高法院９５年第８次刑事庭會議決議意旨參照〕。
參、核被告所為，係犯毒品危害防制條例第１０條第１項之施用
    第壹級毒品罪。其因施用而持有第壹級毒品之低度行為，為
    施用第壹級毒品之高度行為所吸收，不另論罪；被告先後多
    次施用第壹級毒品犯行，時間緊接，犯罪構成要件相同，顯
    係基於概括犯意反覆為之，依修正前刑法連續犯之規定，論
    以壹罪，並加重其刑。爰審酌被告犯罪之動機、目的、手段
    、所致之危害，暨犯罪後態度等一切情狀，量處如主文所示
    之刑；末查，被告未曾因故意犯罪受有期徒刑以上刑之宣告
    ，此有臺灣高等法院被告前案紀錄表在卷足稽，犯後自白犯
    行，顯具悔意，兼酌及被告因車禍罹傷，於「９５年８月５
    日」行手術治療，暨其有幼子貳名，壹位陸歲，另位僅參歲
    ，均待被告撫育，業據其陳明，並提出「手術同意書」件等
    為據，因認所宣告之刑，以暫不執行為當，併予宣告緩刑，
    用啟自新；扣案第壹級毒品海洛因壹小包〔淨重零點零柒公
    克，空包裝重零點貳公克〕，係查獲之毒品，依法諭知沒收
    銷燬之。
據上論斷，應依刑事訴訟法第２７３條之１第１項、第２９９條
第１項前段，毒品危害防制條例第１０條第１項、第１８條第１
項前段，刑法第２條第１項、第７４條第１項第１款，修正前刑
法第１１條前段、第５６條，判決如主文。
本案經檢察官蔡元仕到庭執行職務。
中    華    民    國    95    年    8     月    21    日
                  刑事第一庭    法  官  陳福來
以上正本證明與原本無異。
如不服本判決應於送達後10日內向本院提出上訴狀。
                                書記官  林兆嘉
中    華    民    國    95    年    8     月    21    日
附錄本案論罪科刑法條全文：
現行毒品危害防制條例第十條：
施用第一級毒品者，處六月以上五年以下有期徒刑。
施用第二級毒品者，處三年以下有期徒刑。


司法院資訊處製作；財團法人民間司法改革基金會備份。
